臺灣新北地方法院刑事裁定
111年度聲再字第36號
再審聲請人
即受判決人  郭新華



上列再審聲請人即受判決人因過失致死案件（107年度交訴字第4
6號），聲請再審，本院裁定如下：
    主  文
再審之聲請駁回。
    理  由
一、聲請再審意旨詳如附件非常上訴狀（應係聲請再審之誤載）
    、刑事補證狀所載。
二、按再審之聲請，經法院認無再審理由，而以裁定駁回者，不
    得更以同一原因聲請再審；法院認為聲請再審之程序違背規
    定者，應以裁定駁回之，刑事訴訟法第434條第3項、第433
    條前段分別定有明文。而所謂同一原因，係指同一事實之原
    因而言；是否為同一事實之原因，應就重行聲請再審之事由
    暨其提出之證據方法，與已經實體上裁定駁回之先前聲請，
    是否完全相同，予以判斷，若前後二次聲請再審原因事實以
    及其所提出之證據方法相一致者，即屬同一事實之原因，自
    不許其更以同一原因聲請再審（最高法院102年度台抗字第7
    58號、103年度台抗字第197號裁定意旨參照）。
三、經查：
㈠、再審聲請人郭新華前因過失致死案件，經本院以107年度交訴
    字第46號判決判處有期徒刑2年確定（下稱原確定判決），
    有臺灣高等法院被告前案紀錄表、本院107年度交訴字第46
    號刑事判決在卷可佐。
㈡、再審聲請人雖執前開聲請再審意旨主張有刑事訴訟法第420條
    第1項第1款原判決所憑之證物已證明其為偽造或變造之再審
    理由，聲請本件再審；然再審聲請人於本件聲請前，即以原
    確定判決所依據之監視錄影畫面係遭惡意擅自變造（偽造）
    之同一事實原因，對原確定判決聲請再審，業經本院就其所
    述之原因事實認無再審理由，而以109年度聲再字第68號裁
    定駁回其聲請，再審聲請人提起抗告後，再經臺灣高等法院
    以110年度抗字第311號裁定抗告駁回在案，有上開裁定在卷
    可參。再審聲請人復以相同事由，向本院聲請再審，揆諸前
    揭說明，其聲請再審程序已違背規定，自非合法。
四、綜上所述，再審聲請人以同一原因重複聲請再審，與法定程
    式不合。是本件再審之聲請，其程序為不合法，應予駁回。
    又本件再審聲請既有上述違背規定之處，於法不合（執同一
    事實之原因聲請再審違背程序且無從補正），顯無必要依刑
    事訴訟法第429條之2前段規定，通知聲請人到場，並聽取檢
    察官及聲請人之意見，併此敘明。
五、依刑事訴訟法第433條，裁定如主文。
中　　華　　民　　國　　111 　年　　7 　　月　　14　　日
                  刑事第十四庭  審判長法　官  王榆富
　　　　　　　　　                    
　　　　　　　　　                    法  官  梁家贏
　　　　　　　　　
　　　　　　　　　                    法  官  鄭琬薇
上列正本證明與原本無異。
如不服本裁定，應於裁定送達後五日內敘明抗告理由，向本院提
出抗告狀。
                                      書記官  陳鴻慈　
中　　華　　民　　國　　111 　年　　7 　　月　　14　　日